臺灣臺中地方法院刑事判決　　　　　　　95年度易字第3851號
公　訴　人　臺灣臺中地方法院檢察署檢察官
被　　　告　甲○○
上列被告因竊盜案件，經檢察官提起公訴（95年度偵字第24319
號），本院判決如下：
    主    文
甲○○共同攜帶兇器，毀壞門扇，於夜間侵入住宅竊盜，累犯，
處有期徒刑壹年肆月。
    犯罪事實
一、甲○○前因竊盜案件，經本院以民國九十一年度易字第四二
    ○號判處有期徒刑十月確定，入監執行後，已於九十四年四
    月一日縮刑期滿執行完畢。詎甲○○仍不知悛悔警惕，與真
    實姓名年籍不詳、綽號「阿寶」之成年男子（下稱「阿寶」
    ）共同意圖為自己不法所有，並基於竊盜之犯意聯絡，於九
    十五年七月二十一日凌晨三至四時間某分，駕駛車號ＭＮ─
    七六○三號自用小客車（下稱前開小客車），至丙○○位於
    臺中市○○區○○路二段一八八號住處（下稱上址住處）附
    近，旋即持客觀上足供兇器使用，對人之身體、生命、安全
    構成威脅、能割裂破壞鐵門門鎖之不詳器物（未扣案），毀
    壞上址住處一樓後門之鐵門門鎖後，於夜間侵入上址住處內
    ，進而竊取丙○○所有之現金新臺幣（下同）六萬二千七百
    三十元、手提電腦一臺（價值約三萬九千元）、復華商業銀
    行信用卡、提款卡各一張、汽車駕照一張等物，得手後，逃
    逸無蹤。嗣丙○○於同日凌晨四時至五時間某分，在上址住
    處內發現遭竊而報警處理，並經警將在上址住處內遭竊現場
    、為屬丙○○所有之名片盒上採得之指紋一枚，送請內政部
    警政署刑事警察局比對結果，確認為甲○○之指紋後，並循
    線查獲甲○○，因而查悉上情。
二、案經臺中市警察局第五分局報請臺灣臺中地方法院檢察署檢
    察官偵查起訴。
    理    由
一、訊據被告甲○○矢口否認有前揭竊盜之不法犯行，辯稱：我
    不認識丙○○，亦未曾到過上址住處，我是於九十五年八月
    至同年九月間，始向友人「阿寶」借用前開小客車使用，我
    不知道本案竊案發生時前開小客車為何會在上址住處附近，
    亦不知何以會在上址住處內遭竊現場採得我的指紋等語。經
    查：
(一)被害人即證人丙○○於前揭時間，在上址住處內發現遭竊前
    開財物並報警處理，本案遭竊前，上址住處之後門即前開鐵
    門及其門鎖均係完好，並無損壞，本案行竊者係將前開鐵門
    門鎖割裂破壞後由該處侵入上址住處內，且嗣經警當場在上
    址住處內、為證人丙○○所有之名片盒上採得遭行竊者拿過
    之指紋送驗比對等情，業據證人丙○○於本院審理時結證綦
    詳，並有上址住處遭竊之現場相片九張（見警卷十一、十二
    、十五至十七頁）附卷可按。又前開經警採得之指紋一枚，
    經內政部警政署刑事警察局以指紋電腦比對法、指紋特徵比
    對鑑驗結果，確與被告之右環指指紋相符乙節，亦有該局九
    十五年八月十七日刑紋字第○九五○一二○○六八號鑑驗書
    附卷可證。
(二)再者，本案行竊者係先駕駛前開小客車至上址住處附近，且
    本案行竊者確有二男子，其等二人係以步行往上址住處方向
    行進，嗣竊得財物後，其中一人亦確有攜帶一手提電腦自上
    址住處離去等情，此觀卷附上址住處外路口之監視器錄影所
    翻拍之相片四張（見警卷二六、二七頁）甚明。此外，再參
    諸證人丙○○於本案遭竊前未曾看過被告，亦無與被告有任
    何生意往來，且本案經警採得被告前開指紋、為屬證人丙○○所有之前開名片盒，證人丙○○平日均置放於上址住處一
    樓辦公桌之抽屜內，該名片盒僅供證人丙○○個人置放發票
    之用，本案遭竊前該名片盒仍置放在前開辦公桌之抽屜內，
    惟證人丙○○發現遭竊時該名片盒已遭人由抽屜內取出而置
    放在前開辦公桌上等情，業據證人丙○○於本院審理時結證
    綦詳，並衡諸被告與證人丙○○間互不相識，本案上址住處
    遭竊前，被告未曾到過上址住處乙節，亦屢據被告供承在卷
    （見警卷六頁、本院卷二三、五五頁），此部分核與證人丙○○前開證述情節相符，由此益見被告與證人丙○○間並無
    怨隙，則證人丙○○在與被告素無怨隙且經具結而為證述之
    情形下，實無甘冒偽證罪之風險而故為攀誣構陷被告之動機
    及可能，證人丙○○於本院審理時之前開證言，自具憑信性
    ，堪予憑埰。從而，被告既未曾到過上址住處，被告與丙○○間又互不相識、素無往來，且在前開名片盒僅供證人丙○○個人置放發票使用、平日均置放於上址住處一樓辦公桌之
    抽屜內，本案遭竊後始遭人自桌內抽屜內取出而置放在前開
    辦公桌上之情形下，則前開名片盒上之被告指紋，顯係被告
    在證人丙○○上址住處內搜括財物、遂行本案竊盜犯行之過
    程中所遺留之指紋，實堪認定。
(三)又被告於警詢時先陳稱：前開小客車係「阿寶」交給我使用
    的，我不知道「阿寶」的真實姓名為何等語；嗣於本院準備
    程序期日又忽稱：前開小客車是我朋友「阿寶」的車，「阿
    寶」是四十幾歲、名叫「紀世壇」之男子等語，前後所述不
    一，其真實性已至有可疑，非可輕信。且查，前開小客車之
    所有人為證人乙○○，有車籍資料作業查詢表一紙附卷可按
    ，並據證人乙○○於本院審理時結證明確。且證人乙○○係
    於九十五年七月上旬即將前開小客車交予「阿寶」使用，迄
    九十五年十月間始取回前開小客車，且證人乙○○收受本院
    以證人身分傳訊其到庭作證之傳票後，「阿寶」曾先與其聯
    絡，「阿寶」向其說「阿寶」與被告是好朋友，「阿寶」是
    自稱「潘明寶」之男子等情，業據證人乙○○於本院審理時
    結證明確，除堪認被告與「阿寶」關係匪淺、交情甚篤外，
    且被告於證人乙○○為前開證言後，旋再當庭改稱：其先前
    說「阿寶」是名叫「紀世壇」之人，是其所捏造的；因為我
    不知道「阿寶」的真實姓名，就隨便講一個名字等語，益見
    被告前開所辯，顯係事後卸責之詞，不足採信。是本案事證
    明確，被告前揭竊盜犯行，至堪認定，應依法論科。
二、按刑法上所謂兇器，其種類並無限制，凡客觀上對於人之生
    命、身體、安全構成威脅，具有危險性之兇器均屬之，且祇
    須行竊時攜帶此種具有危險性之兇器為已足，並不以攜帶之
    初有行兇之意圖為必要（最高法院七十九年臺上字第五二五
    三號判例參照）。且按扳手、鉗子、起子等物，客觀上均足
    對人之生命、身體、安全構成威脅應認為行兇器具，持以行
    竊應成立加重竊盜罪（最高法院七十六年度臺上字第三九二
    九號判決參照）。經查，觀諸卷附本案上址住處一樓遭毀壞
    之後門鐵門及其門鎖相片三張（見警卷十五、十六頁），顯
    見被告係以能割裂鐵製物品、為屬不詳器物之利器，割裂並
    毀壞該鐵門門鎖後，始侵入上址住處內行竊。又前開鐵門門
    鎖確係遭本案行竊者割裂破壞乙節，亦據證人丙○○於本院
    審理時結證明確，有如前述，則被告為本案竊盜犯行時用以
    割裂毀壞前開鐵門門鎖之不詳器物，在客觀上顯對人之生命
    、身體、安全構成威脅，均係具有危險性之兇器無訛。是核
    被告所為，係犯刑法第三百二十一條第一項第一款、第二款
    、第三款之攜帶兇器，毀壞門扇，於夜間侵入住宅之加重竊
    盜罪。公訴人漏未論及被告攜帶兇器之加重竊盜事實，尚有
    未洽，應予更正，附此敘明。被告、「阿寶」就前揭加重竊
    盜之犯行間，互有犯意聯絡及行為分擔，為共同正犯。又被
    告前因竊盜案件，經本院以九十一年度易字第四二○號判處
    有期徒刑十月確定，入監執行後，已於九十四年四月一日縮
    刑期滿執行完畢，有臺灣高等法院被告前案紀錄表及臺灣臺
    中地方法院檢察署刑案資料查註紀錄表各一件附卷可憑，其
    受有期徒刑之執行完畢，五年以內故意再犯本案有期徒刑以
    上之罪，為累犯，應依刑法第四十七條第一項之規定，加重
    其刑。爰審酌被告前有妨害自由及二次竊盜之刑事犯罪紀錄
    ，有臺灣高等法院被告前案紀錄表及臺灣臺中地方法院檢察
    署刑案資料查註紀錄表各一件在卷可稽，堪認其素行非佳，
    且被告先前即曾以攜帶兇器，毀壞門扇，於夜間侵入住宅之
    方式而為竊盜犯行，此觀前開本院九十一年度易字第四二○
    號刑事判決書內容即明，被告竟仍不知悛悔警惕，履蹈前愆
    ，不思以正當方法賺取財物，為貪取不法利益，擅以攜帶兇
    器，毀壞門扇，於夜間侵入他人住宅方式竊取他人財物欲圖
    不勞而獲，而再為本案之竊盜犯行，犯罪手段非屬平和，且
    對居於該住處之他人具相當之潛在危險，危害社會治安秩序
    情節非輕，再兼衡及被告犯後仍飾詞卸責、未具悔意、迄未
    與被害人達成和解並賠償損害、竊得財物價值非寡等一切情
    狀，本院認為蒞庭檢察官具體請求判處被告有期徒刑一年四
    月，核屬妥適，量處如主文所示之刑，以示懲儆。至被告用
    以供本案竊盜犯行所用之前開不詳器物，雖係供被告本案犯
    罪所用之物，惟無證據證明係屬被告或共犯「阿寶」所有，
    亦無積極證據證明係屬違禁物，自無從逕予宣告沒收，附此
    敘明。
據上論斷，應依刑事訴訟法第二百九十九條第一項前段，刑法第
二十八條、第三百二十一條第一項第一款、第二款、第三款、第
四十七條第一項，判決如主文。
本案經檢察官丁○○到庭執行職務。
中　　華　　民　　國　　96　　年　　2 　　月　　16　　日
                  刑事第九庭    審判長法  官　周瑞芬
                                      法  官　莊秋燕
                                      法  官　何世全
以上正本證明與原本無異。
如不服本判決，應於送達後十日內向本院提出上訴狀（須附繕本
），上訴於臺灣高等法院臺中分院。
                                書記官　童洪芳美
中　　華　　民　　國　　96　　年　　2 　　月　　16　　日
附錄論罪科刑法條：
刑法第三百二十一條第一項
犯竊盜罪而有左列情形之一者，處六月以上、五年以下有期徒刑
：
一  於夜間侵入住宅或有人居住之建築物、船艦或隱匿其內而犯
    之者。
二  毀越門扇、牆垣或其他安全設備而犯之者。
三  攜帶兇器而犯之者。
四  結夥三人以上而犯之者。
五  乘火災、水災或其他災害之際而犯之者。
六  在車站或埠頭而犯之者。
